最高法院刑事判決                              九十一年度台上字第二九九四號
    上  訴  人  甲○○
    選任辯護人  林洸鍇律師
右上訴人因違反槍砲彈藥刀械管制條例案件，不服台灣高等法院台中分院中華民國九
十一年三月六日第二審判決（九十年度上訴字第二０二九號，起訴案號：台灣南投地
方法院檢察署八十九年度偵字第三九九七號），提起上訴，本院判決如左：
    主  文
上訴駁回。
    理  由
按刑事訴訟法第三百七十七條規定，上訴於第三審法院，非以判決違背法令為理由，
不得為之。是提起第三審上訴，應以原判決違背法令為理由，係屬法定要件。如果上
訴理由狀並未依據卷內訴訟資料，具體指摘原判決不適用何種法則或如何適用不當，
或所指摘原判決違法情事，顯與法律規定得為第三審上訴理由之違法情形，不相適合
時，均應認其上訴為違背法律上之程式，予以駁回。本件原判決綜合調查證據之結果
，認上訴人甲○○共同並牽連犯有槍砲彈藥刀械管制條例第七條第四項未經許可，持
有手槍罪、第十二條第四項未經許可，持有子彈罪（此部分亦為想像競合犯）及刑法
第三百零二條第一項以非法方法，剝奪人之行動自由罪之事實，因而撤銷第一審之科
刑判決，改判仍依想像競合犯及牽連犯關係，從一重之未經許可，持有手槍罪處斷，
並以上訴人自首並報繳所持有之槍枝、彈藥，依槍砲彈藥刀械管制條例第十八條第一
項前段規定，減輕其刑後，量處有期徒刑年，併科罰金新台幣（下同）拾萬元，罰
金部分並諭知易服勞役之折算標準，扣案美製貝瑞塔九二半自動手槍壹支（槍枝管制
編號0000000000）沒收，已詳認定犯罪事實之依據及憑以認定之理由，
並對上訴人否認犯罪之辯詞，如何不足採信，均已依據卷內資料予以指駁及說明，從
形式上觀察，原判決並無違背法令情形。按事實之認定及證據之取捨，乃屬事實審法
院之職權，事實審法院本得參酌其他相關證據為自由之判斷，苟無違反經驗法則或論
理法則，自難指為違法。原判決依憑上訴人於警訊及偵審時之自白，被害人楊純忠之
指訴，證人巫曉玲及員警廖智明、陳志勇於警訊或偵審時之供證，原判決理由一(五)、
(八)所列各項證據，與其他調查證據取捨之結果（詳見原判決理由一），認定上訴人確
有本件犯行，摒棄不採上訴人所為有利之辯詞，經核其證據之取捨及證明力之判斷於
法均無不合。上訴意旨仍執陳詞，謂原判決就本件犯罪事實及上訴人為共同正犯之認
定理由不備等語，係就原判決理由一已詳為論斷與說明之事項，再事爭執，殊非適法
之第三審上訴理由。另上訴意旨謂綽號「阿偉」之男子是否為成年人，原審未詳予調
查及說明云云，惟查上訴人於原審民國九十年十一月二十八日訊問筆錄已答稱：「不
清楚，年紀和我相同，約二十幾歲（問：阿偉的真實姓名、住址？）（見原審卷第三
十頁）」，亦難認原審有調查未盡之違法。又本件事證已臻明確，原審未命證人巫曉
玲與上訴人對質，仍不能指為調查未盡。至原判決據上論結欄併引刑法第六十二條前
段，核係贅引，亦不得據為上訴第三審之適法理由。此外，上訴人徒憑己意，對原審
認事用法職權之適法行使及原判決理由已詳為論斷之事項，再事爭辯，顯與法定上訴
第三審之形式要件不符，其上訴違背法律上之程式，應予駁回。
據上論結，應依刑事訴訟法第三百九十五條前段，判決如主文。
中      華      民      國    九十一    年      五      月     三十     日
                              最高法院刑事第五庭
                                  審判長法官  謝  家  鶴
                                        法官  洪  文  章
                                        法官  花  滿  堂
                                        法官  陳  世  淙
                                        法官  洪  佳  濱
      右正本證明與原本無異
                                              書  記  官
中      華      民      國    九十一    年      六      月     十四     日
